---
title: "Projet Partie R"
author: "Alexandre Bihi"
date: "29/04/2022"
output: html_document
---

```{r setup, include=FALSE}
knitr::opts_chunk$set(echo = TRUE)
```

```{r}
library(tidyverse)
library(leaflet)
library(htmlwidgets)
```


## Connexion à la base de données:


```{r cars}
url="mongodb://etudiant:ur2@clusterm1-shard-00-00.0rm7t.mongodb.net:27017,clusterm1-shard-00-01.0rm7t.mongodb.net:27017,clusterm1-shard-00-02.0rm7t.mongodb.net:27017/?ssl=true&replicaSet=atlas-l4xi61-shard-0"

mdb = mongo(collection="dump_Jan2022", db="doctolib",
            url=url,
            verbose=TRUE)
```

## Récupération des centres de vaccination:

You can also embed plots, for example:

```{r pressure, echo=FALSE}
data_brutes<-mdb$find(query = '{"location" : {"$near" : {"$geometry" :  {"type": "Point","coordinates": [-1.6782316362621923,48.11711641615187]},"$maxDistance":50000}}}',fields='{"_id":true,"visit_motives":true,"location":true}')
longitude_latitude<-as.character(data_brutes[,2][,2])



data_brutes["longitude"]<-substr(longitude_latitude,13,18)
data_brutes["latitude"]<-substr(longitude_latitude,3,10)

```
## Création de la carte des centres de vaccination:

```{r}
Rennes = c(-1.6782316362621923,48.11711641615187)
m2 <- leaflet() %>% setView(lng = Rennes[1], lat = Rennes[2], zoom = 12) %>% 
  addTiles()


map_docto <- leaflet(data = data_brutes) %>% addTiles() %>%
  addMarkers(~as.double(latitude), ~as.double(longitude))
```


## Extraction du nombre de places par centre de vaccination :

```{r}
query = { {$unwind: $visit_motives},
                          {$unwind: $visit_motives.slots},
                          {$match:{visit_motives.name:{$regex:"1re"}}},
                          {$match:{visit_motives.slots:{$gte:{$date:"2022-01-01T00:00:00Z"}},
                          visit_motives.slots:{$lt:{$date:2022-06-02T00:00:00Z}}}},
                          {$group:{_id:$_id,nb:{$sum:1}}}]
                      )}
```

## Export de la carte au format html:

```{r}
saveWidget(map_docto, file="map-docto.html")

```



Note that the `echo = FALSE` parameter was added to the code chunk to prevent printing of the R code that generated the plot.
